# 代关联方借款如何进行账务处理

提问人：ОoSunnyシシ 时间：2020-04-10 08:05:28
陈老师，请教一个问题，A公司与B小额贷公司签订借款合同，借款用途为支付甲项目的装修款，但是此装修工程为并不是A公司的工程，面是A公司的关联方C公司的工程，且在B小额贷公司打款后，A公司即时打给C公司，这部分借款利息最终也是由C公司承担，C公司将利息付给A公司，A公司也即时付给B小额贷公司，无贷款利率差，借款合同还有一个特别约定即：A公司在C公司收到甲项目的租金时，支付贷款。但贷款合同也同时约定了A公司的义务，应按时支付利息，并以A公司的房产做了抵押。按照实质重于形式原则，上述业务，在A公司层面，与A公司的日常活动无关，应为代收代付款，A公司只是承担了担保责任。A公司不应在账面确认利息收入和利息费用。不知道这的判断是否合理。谢谢陈老师！

回答人：chenyiwei
不恰当。A属于转贷业务，仍然是向B公司还本付息的首要义务人，且其向B的还本付息义务独立于向C收款的权利，所以应分别确认资产和负债，以及利息收入和利息支出，不得抵销。